【裁判字號】    97,訴,776
【裁判日期】    970328
【裁判案由】    違反毒品危害防制條例
【裁判全文】
臺灣彰化地方法院刑事判決               97年度訴字第776號
公  訴  人  臺灣彰化地方法院檢察署檢察官
被      告  甲○○
上列被告因違反毒品危害防制條例案件，經檢察官提起公訴（97
年度毒偵字第415 號），於本院準備程序中，被告就被訴事實為
有罪之陳述，經裁定改行簡式審判程序，本院判決如下：
    主  文
甲○○施用第一級毒品，累犯，處有期徒刑柒月。扣案之注射針
筒壹支沒收。
    犯罪事實
一、甲○○前於民國94年間，因施用毒品案件，經本院裁定送觀
    察、勒戒後，認無繼續施用毒品之傾向，於94年2 月21日執
    行完畢釋放，並由臺灣彰化地方法院檢察署檢察官以94年度
    毒偵字第342 號為不起訴處分確定。其另因竊盜案件，經本
    院以94年度訴字第2236號判決判處有期徒刑1 年4 月確定，
    且因持有第一級毒品案件，經本院以95年度易字第525 號判
    決判處有期徒刑3 月確定，上開2 罪並經定應執行刑為有期
    徒刑1 年6 月，入監執行後，於96年4 月20日縮短刑期假釋
    出監付保護管束，甫於96年7 月14日保護管束期滿未經撤銷
    視為徒刑執行完畢。詎其仍未戒除毒癮，復於前揭觀察、勒
    戒執行完畢釋放後5 年內，基於施用第一級毒品海洛因之犯
    意，於97年1 月20日12時許，在彰化縣員林鎮萬年里萬年巷
    13號「萬年宮」廁所內，以將第一級毒品海洛因粉末置入注
    射針筒內加水後，再以針筒注射手臂血管之方式，施用第一
    級毒品海洛因1 次。嗣於97年1 月22日12時12分許，在上址
    巷口，因形跡可疑為警盤查，而在未被有偵查犯罪職權之機
    關或公務員發覺前，即主動向警員交出其所有供施打海洛因
    所用之注射針筒1 支，自首坦承施用第一級毒品犯行，並接
    受裁判，而其經採集尿液送驗，結果確呈嗎啡陽性反應。
二、案經彰化縣警察局員林分局報請臺灣彰化地方法院檢察署檢
    察官偵查起訴。
    理  由
一、按除被告所犯為死刑、無期徒刑、最輕本刑為3 年以上有期
    徒刑之罪或高等法院管轄第1 審案件者外，於前條第1 項程
    序進行中，被告先就被訴事實為有罪之陳述時，審判長得告
    知被告簡式審判程序之旨，並聽取當事人、代理人、辯護人
    及輔佐人之意見後，裁定進行簡式審判程序；除簡式審判程
    序及簡易程序案件外，第1 審應行合議審判，刑事訴訟法第
    273 條之1 第1 項、第284 條之1 分別定有明文。本件被告
    甲○○所涉係死刑、無期徒刑、最輕本刑為3 年以上有期徒
    刑之罪或高等法院管轄第1 審案件以外之罪，並於本院行準
    備程序時就被訴事實為有罪之陳述，本院合議庭依前揭規定
    ，經評議結果，裁定改由受命法官獨任行簡式審判程序。
二、上開犯罪事實，業據被告甲○○於本院審理時坦承不諱，又
    被告經警採集其尿液送驗結果，確呈嗎啡陽性反應，有彰化
    縣警察局員林分局委託檢驗尿液代號與真實姓名對照認證單
    、詮昕科技股份有限公司於97年2 月5 日出具之濫用藥物尿
    液檢驗報告各1 紙附卷可稽，此外復有該注射針筒1 支扣案
    可資佐證，足徵被告之自白確與事實相符，堪以採信。再被
    告前於94年間，因施用毒品案件，經本院裁定送觀察、勒戒
    後，認無繼續施用毒品之傾向，於94年2 月21日執行完畢釋
    放，並由臺灣彰化地方法院檢察署檢察官以94年度毒偵字第
    342 號為不起訴處分確定乙節，亦有臺灣彰化地方法院檢察
    署刑案資料查註紀錄表及臺灣高等法院被告全國前案紀錄表
    各1 份在卷可參。本件事證明確，被告上開犯行洵堪認定，
    應依法論科。
三、核被告甲○○所為，係犯毒品危害防制條例第10條第1 項之
    施用第一級毒品罪。被告持有第一級毒品進而施用，其持有
    第一級毒品之低度行為，應為其施用第一級毒品之高度行為
    吸收，不另論罪。又被告於有偵查權限之機關及公務員發覺
    犯罪前，即向巡邏警員坦承有上開施用第一級毒品犯行，並
    自願接受裁判之事實，業據被告供明在卷，且有被告之彰化
    縣警察局員林分局97年1 月22日警詢筆錄1 份在卷可佐，乃
    為對於未發覺之罪自首而接受裁判，爰依刑法第62條前段規
    定減輕其刑。再被告曾因竊盜案件，經本院以94年度訴字第
    2236號判決判處有期徒刑1 年4 月確定，且因持有第一級毒
    品案件，經本院以95年度易字第525 號判決判處有期徒刑3
    月確定，上開2 罪並經定應執行刑為有期徒刑1 年6 月，入
    監執行後，於96年4 月20日縮短刑期假釋出監付保護管束，
    甫於96年7 月14日保護管束期滿未經撤銷視為徒刑執行完畢
    等情，有臺灣彰化地方法院檢察署刑案資料查註紀錄表及臺
    灣高等法院被告全國前案紀錄表各1 份在卷可憑，則其於有
    期徒刑執行完畢後，5 年內故意再犯本件有期徒刑以上之罪
    ，為累犯，應依刑法第47條第1 項之規定加重其刑，並依法
    先加重後減輕之。爰審酌被告之素行非佳，及其施用毒品之
    動機、目的、方法、不知珍惜身體、施用毒品所生危害，暨
    犯後坦承犯行之態度等一切情狀，量處如主文所示之刑，以
    資懲儆。另扣案之注射針筒1 支，係被告所有供其施用第一
    級毒品海洛因所用之物，業經被告於本院審理時供明在卷，
    爰依刑法第38條第1 項第2 款之規定併予宣告沒收。
據上論斷，應依刑事訴訟法第273 條之1 第1 項、第299 條第1
項前段，毒品危害防制條例第10條第1 項，刑法第11條前段、第
47條第1 項、第62條前段、第38條第1 項第2 款，判決如主文。
本案經檢察官黃淑媛到庭執行職務。
中    華    民    國    97    年    3     月    28    日
                  刑事第一庭      法  官  郭麗萍
以上正本證明與原本無異。
如不服本判決，應於判決送達後10日內，向本院提出上訴書狀，
上訴書狀應「敘述具體上訴理由」，並按他造當事人之人數附繕
本。「切勿逕送上級法院」。
中    華    民    國    97    年    3     月    28    日
                                  書記官  張子涵
附錄本案論罪科刑法條全文：
毒品危害防制條例第10條
施用第一級毒品者，處 6 月以上 5 年以下有期徒刑。
施用第二級毒品者，處 3 年以下有期徒刑。


司法院資訊處製作；財團法人民間司法改革基金會備份。
